Archives papier de Jean-Noël Jeanneney président-directeur général de Radio France et de Radio France Internationale de 1982 à 1986 (1964-1986)
Archives nationales
- Radio France Internationale, 1980-1986; 20140048/247-20140048/282
  - Fonctionnement interne et activités de RFI, 1980-1986; 20140048/257-20140048/282
    - Actions de coopération, 1982-1986; 20140048/270-20140048/274
      - Service de coopération, 1983-1985; 20140048/270-20140048/272
        - 1984, 20140048/271
          Coupe d'Afrique des Nations du 4 au 18 mars 1984 à Abidjan: revue de presse.
          Salon Techno France les 4-20 mai 1984 et rencontres de RFI à Buenos Aires, les 7-8 mai 1984: programme du Salon, programme du Centenaire de la Chambre de commerce franco-argentine, programme des journées de rencontre, liste des invités, dossier d'information en français et en espagnol, correspondance (1984).
          Carrefour de la francophonie « L'Égypte et la francophonie » le 6 avril 1984: programme.
          15e anniversaire de l'émission « Mémoire d'un continent », manifestations organisées à Dakar par RFI et l'Office de la Radio-Télévision du Sénégal les 17-20 décembre 1984: avant-projet, liste des participants, programme, correspondance, notes, revue de presse, rapports de Guy Robert, compte rendu (1984).
        - 1985, 20140048/272
          Journées « Mémoire d'un continent 25 ans d'indépendance L'Afrique interroge la France » à Paris les 18 et 19 juillet 1985: liste des invités, dossier de presse, notes.
          Participation à « Nord-Sud 85 - Salut les Jeunes » à la Défense les 21 et 22 septembre 1985: dossier de presse.
      - Section des concours de coopération, 1984-1986; 20140048/273
        Concours « Découvertes ». - Concours 1984: communiqué de presse. Concours 1985: lettre de Jean-Noël Jeanneney à Jean-Loup Tournier (directeur-général de la SACEM) (14 novembre 1986). Concours 1986: compte rendu de la réunion du jury (juin 1986), compte rendu des résultats de votes et palmarès (septembre 1986).
        Concours de la personnalité. - Concours 1984, « Les 11 de RFI 1984 »: résultats. Concours 1985: caricature (1986).
        Concours théâtral interafricain. - 13e concours, premiers résultats le 14 mai 1984: invitation, communiqué; résultats de la finale le 22 janvier 1985: invitation, dossier de presse.
        Concours RFI Mundial mai-juin 1986: attestation.
      - Agence de presse « Médias France Inter continents », 1982-1985; 20140048/274
        9e sommet franco-africain de Kinshasa et voyage du Président de la République au Congo du 8 au 9 octobre 1982: dossier préparé par Media France Intercontinents et l'Agence sonore et écrite de RFI (1982).
        Séminaire de la presse écrite d'Afrique Noire, du Maghreb, de l'Océan Indien et du Proche-Orient du 15 au 17 décembre 1982 à Paris: documents de travail, invitation, liste des participants, procès-verbal de la séance de clôture, recommandations, lettre aux responsables de journaux (27 décembre 1982), lettres aux ministres de l'information (3 janvier 1983).
        Note « Étude sur les reprises des productions écrites de l'agence MFI dans la presse africaine et de l'océan Indien en 1984 » (23 août 1985).
    - Services logistiques communs, 1984-1986; 20140048/275-20140048/281
      - Services financier et de gestion, 1984-1986; 20140048/275-20140048/278
        - Budget 1985, 1984-1985; 20140048/275
          Préparation du budget: notes, tableaux de données chiffrées, correspondance (1984).
          Exécution du budget (1985).
        - Budget 1986, 1985; 20140048/276
          Préparation du budget: questionnaires et réponses pour le Projet de loi de finances 1986, notes, tableaux de données chiffrées, correspondance (1985).
        - Budget 1987, 1986; 20140048/277
          Préparation du budget: notes, tableaux de données chiffrées, correspondance (1986).
        - Contrôle de la Cour des comptes, 1984-1986; 20140048/278
          Documents demandés par la Cour des comptes en 1984: procès-verbaux des Conseils d'administration de RFI de 1983, correspondance.
          Vérification des comptes de RFI pour les exercices 1983 à 1985: correspondance (1986).
      - Service du personnel, 1983-1986; 20140048/279
        50 ans vie privée
        Catalogue des institutions représentatives du personnel à RFI (décembre 1983).
        Grèves. - Grève du 14 décembre 1983: programme de RFI. Grève du 21 octobre 1986: programme de RFI.
        Formations: plan de formation professionnelle 1984, notes (1984).
        Notes d'information et notes de services (1984-1986).
        Relations avec les syndicats: compte rendu de la réunion avec l'intersyndicale RFI le 15 juillet 1985, tracts (1985), correspondance (1985), compte rendu de la réunion entre le directeur-général de RFI et les syndicats SNJ et CFDT le 13 juin 1986, compte rendu de la réunion entre la Direction de RFI et les organisations syndicales le 17 juin 1986.
        Bilan social 1985.
        Emploi d'un salarié étranger en situation irrégulière: lettre de l'inspecteur du travail (1er juin 1984).
      - Services techniques, 1984-1985; 20140048/280
        Prestations effectuées par Radio France pour RFI: note des Services financiers de Radio France (1984), compte rendu de la réunion du 14 mars 1984, notes (juillet 1985).
        Prestations effectuées par RFI pour Radio France: note des Services financiers de Radio France (3 janvier 1985), note de RFI (12 décembre 1985).
        Choix du matériel informatique: rapport « Mise en œuvre du plan d'orientation informatique le choix du matériel » (1985), lettre adressée à Jacques Vistel (Président du COSPI) (8 juin 1985).
        Note « Propositions de Radio France concernant la fourniture de présentations à RFI » (23 juillet 1985).
        Constitution entre TDF, FMI, RFI et l'INA d'un organisme commun destiné à faciliter l'activité commerciale à l'étranger des différentes entreprises associées: projet [1984].
      - Service Sondages et Courrier puis Service d'étude de l'auditoire, 1984-1986; 20140048/281
        Études du Service d'étude de l'auditoire: n°5 « L'auditoire » (janvier 1985), n°6 « L'auditoire » (mars-avril 1985), n°7 « L'auditoire » numéro spécial, n°8 « L'auditoire sondage Canada » (août 1985), n°10 « L'auditoire Étude interafricaine 1985 », n°13 « L'auditoire Sondage Niamey Niger » (octobre 1985), n°17 « L'auditoire Courrier français » (novembre-décembre 1985), n°18 « L'auditoire Courrier des auditeurs Bilan 1985 », n°18 bis « L'auditoire Courrier général d'un trimestre de 1985: analyse par informatique », n°19 « L'auditoire Études d'audience 1983-1985 ») n°20 « L'auditoire Courrier en français » (janvier-février 1986), n°21 « L'auditoire Sondage « 1000 leaders » » (avril 1986), n°22 « L'auditoire Sondage dans les villes de Côte d'Ivoire » (mai 1986), n°23 « L'auditoire Courrier en français » (mars-avril 1986), n°24 « L'auditoire Courrier en français » (mai-juin 1986), n°26 « L'auditoire Sondage dans les villes du Venezuela » (février-avril 1986), n°30 « L'auditoire Quelques données relatives à l'écoute du RFI par les français d'Afrique noire francophone » (octobre 1986), liste des données statistiques sur l'auditoire de RFI (novembre 1986).
        Notes du Service d'étude de l'auditoire: « Audience de RFI au Cameroun Éléments de comparaison 1983-1985 » (21 juin 1985), « Sondage au Niger juin-juillet 1985 », « Évolution de l'audience de RFI à Abidjan » (10 octobre 1985), « Audience de RFI: derniers sondages » (1985), « Enquête "1000 leaders" » (16 janvier 1986), « Francophonie 1980-2000 » (25 février 1986), « Qui, en fait, peut comprendre RFI en français » (sans date).
        Notes de Guy Robert (responsable du Service d'étude de l'auditoire de RFI): « Remarques sur la campagne d'Africa n°1 » (12 décembre 1985), « RFI et ses auditoires » (1986).
        Note du Service d'étude de l'auditoire et Institut de recherches sur l'avenir du français « La population francophone dans les pays d'Afrique noire francophone du Maghreb et de l'océan indien » (mai 1986).
        Grille de sondage « Étude média Niamey » (sans date).
        Correspondance et note de notes de Guy Robert (responsable du Service d'étude de l'auditoire de RFI) (1985-1986).
        Étude du Courrier des auditeurs de RFI: rapports (1984), tableau « Progression du courrier du service mondial en français novembre 1984-octobre 1985 », tableau « Progression du courrier d'origine métropolitaine novembre 1984-octobre 1985 ».
        Courriers d'auditeurs et conditions de réception des programmes (1984-1986).
  - Relations de Radio France Internationale le ministère de Communication et le Service Juridique et Technique de l'Information (SJTI), 1982-1986; 20140048/282
    Correspondance (décembre 1982-août 1986).